臺灣臺北地方法院刑事判決　　　　　　100年度訴緝字第116號
公　訴　人　臺灣臺北地方法院檢察署檢察官
被　　　告　林瑋俊
指定辯護人　本院公設辯護人張寅煥
上列被告因違反毒品危害防制條例案件，經檢察官提起公訴（99
年度偵字第25181號），本院判決如下：
    主  文
林瑋俊販賣第三級毒品，處有期徒刑貳年捌月。
    事  實
一、林瑋俊明知愷他命（“Ketamine“，俗稱Ｋ他命）係屬毒品
    危害防制條例第2條第2項第3款所稱之第三級毒品，依法不
    得持有、販賣，竟基於意圖販賣第三級毒品愷他命牟利之犯
    意，於民國99年7月21日上午11時許，在其位於臺北市中山
    區○○○路483號7樓之11之租屋處，以新臺幣（下同）2千
    元之價格，販賣愷他命1包（驗前總重3.5764公克，驗餘總
    重3.5757公克，上開重量均含包裹毒品之塑膠袋1只）與張
    志華，張志華當場並未給付上開毒品價款。嗣於同日下午1
    時45分許，張志華在臺北市內湖區○○○路○段與瑞光街口
    處，因行跡可疑為警盤查，當場在張志華身上扣得上開愷他
    命1包，張志華供出毒品來源，始循線查獲上情。
二、案經臺北市政府警察局內湖分局報請臺灣臺北地方法院檢察
    署檢察官偵查起訴。
    理  由
一、按被告以外之人於審判外之陳述，雖不符刑事訴訟法第159
    條之1至第159條之4之規定，而經當事人於審判程序同意作
    為證據，法院審酌該言詞陳述或書面陳述作成時之情況，認
    為適當者，亦得為證據，刑事訴訟法第159條之5第1項定有
    明文。本件檢察官、被告及其辯護人於本院審判程序時，就
    本判決所引用審判外之言詞或書面陳述，均明示同意有證據
    能力，本院認該具有傳聞證據性質之證據，其取得過程並無
    瑕疵，且與待證事實具有關聯性，證明力非明顯過低，以之
    作為證據係屬適當，認俱得為證據。
二、上揭事實，業據被告林瑋俊坦承不諱，核與證人張志華證述
    情節大致相符，並有疑似毒品之白色結晶1包扣案可佐。而
    扣案之白色結晶1包，係被告販賣與證人張志華之物一節，
    亦據被告供承、證人張志華證述綦詳，經送具有檢驗毒品成
    分能力之行政院衛生署食品藥物管理局檢驗結果，送驗之白
    色結果1包，原檢體重量3.5764公克（含塑膠袋），驗餘檢
    體重量3.5757公克（含塑膠袋）等情，亦有該局99年10月1
    日FDA研字第0990056267號函在卷足稽，堪認被告販賣與張
    志華之物確係愷他命無訛。是被告上開任意性自白，核與事
    實相符，堪予採憑。又本件雖無從查知被告購入愷他命之成
    本為何，致無法詳細查悉被告實際利得與價差，惟販賣毒品
    係違法行為，交易雙方類皆以隱匿秘密之方式為之，非可公
    然為之，且毒品無公定價格，不論任何包裝，均可任意分裝
    增減分量及毒品之純度，而每次購買之價量，亦可能隨時依
    雙方關係深淺、資力、需求量及對行情之認知、來源是否充
    裕、查緝是否嚴緊，購買者被查獲時供述來源對象之可能性
    風險等因素之評估，因而異其標準，機動調整，非可一概而
    論。販賣毒品之利潤所得，除經行為人坦承外，委難查得實
    情。又販賣之人從價差或量差中牟利方式雖異，惟其意圖營
    利之非法販賣行為則一，是以除非別有積極事證，足認係以
    同一價量委託代買、轉售或無償贈與，確未牟利以外，尚難
    執此遽認非法販賣毒品之證據尚有不足，致使知過坦承者難
    辭重典，飾辭否認者反得僥倖，而失情理之常。再參酌毒品
    物稀價昂，且毒品交易為政府嚴予取締之犯罪，以本件而論
    ，被告係在其上址租屋處內販賣毒品與愷他命，苟無任何利
    潤可圖，何以甘冒被查緝而觸重刑之危險，於其住處進行毒
    品交易？謂其毫無任何利益，顯與常情不合，其主觀上應確
    有營利之意圖甚明。從而，被告確係基於營利意圖而販賣愷
    他命，並從中賺取價差牟利一節，洵堪認定。綜上所述，本
    件被告販賣愷他命毒品犯行，事證明確，堪以認定，應依論
    科。
三、論罪科刑：
(一)、查愷他命屬第三級毒品，毒品危害防制條例第2條第1項第3
    款定有明文。再按刑法上犯罪類型為「販賣」者之既、未遂
    ，以買賣之標的物已否交付為區分標準，苟標的物已交付，
    縱買賣價金尚未給付，仍應論以販賣既遂罪；反之如標的物
    尚未交付，縱行為人已收受價金，仍難謂其販賣行為已屬完
    成（最高法院88年度台上字第3760號、89年度台上字第2798
    號裁判可資參照）。本件被告販賣上開愷他命與證人張志華
    ，證人張志華雖尚未支付上開毒品價金與被告，惟被告既已
    交付愷他命與證人張志華，揆諸前開說明，仍應論以販賣既
    遂罪。是核被告所為，係犯毒品危害防制條例第4條第3項之
    販賣第三級毒品罪。其販賣毒品前持有毒品之低度行為，為
    其販賣毒品之高度行為所吸收，不另論罪。又按「犯第4條
    至第8條之罪於偵查及審判中均自白者，減輕其刑」，毒品
    危害防制條例第17條第2項定有明文。查被告本件販賣第三
    級毒品犯行，於偵查中及審判中均自白犯罪，依上開法條規
    定，減輕其刑。
(二)、爰審酌被告為謀不法利益而販賣毒品予他人施用，助長毒品
    汜濫，戕害他人健康，減損勞動生產力，影響社會層面至深
    ，本不宜寬貸，惟考量被告於行為時甫年滿22歲，且於本件
    犯行前，尚無經法院判處有罪之刑事前科紀錄等情，有臺灣
    高等法院被告前案紀錄表在卷可按，素行尚佳，且其犯後歷
    於警詢、偵查及本院審理時，均坦承犯行，並配合檢警調查
    ，犯後態度良好，復斟酌其販賣毒品之犯罪動機、目的、手
    段等一切具體情狀，量處如主文所示之刑。扣案之愷他命1
    包，雖屬刑法第38條第1項第1款規定之違禁物（最高法院最
    高法院96年度台上字第6231號、98年台上字第6117號判決意
    旨及100年度第3次刑事庭會議決議可資參照），惟既已販賣
    既遂，且係自證人張志華身上所查獲，是非屬本案查獲之違
    禁物，自應於被查獲該些毒品之犯人張志華所犯之罪為適法
    之處理，本院自無從予以宣告沒收。又毒品危害防制條例第
    19條第1項所稱因犯罪所得之財物，係以實際所得者為限，
    苟無所得或尚未取得者，即無從為沒收、追繳或以財產抵償
    之諭知（最高法院97年度台上字第5614號、98年度台上字第
    2321號判決意旨參照），本件被告雖以2千元之價格，販賣
    扣案之愷他命1包與證人張志華，惟證人張志華尚未交付價
    金予被告一節，業如前述，是本件被告販賣愷他命之價款2
    千元既尚未取得，揆諸前開說明，自無從為沒收之諭知。至
    於扣案之帳冊1本，雖係在被告隨身背包內所查獲，惟係證
    人張志華所有之物，亦據被告供述、證人張志華證述明確，
    要與本件被告犯行無涉，亦不予宣告沒收，併此敘明。
據上論斷，應依刑事訴訟法第299條第1項前段，毒品危害防制條
例第4條第3項、第17條第2項，刑法第11條，判決如主文。
本案經檢察官陳映蓁到庭執行職務
中    華    民    國   100    年    10    月    28    日
                  刑事第四庭  審判長法  官  吳冠霆
                                    法  官  陳琪媛
                                    法  官  李殷君
以上正本證明與原本無異。
如不服本判決應於收受送達後10日內向本院提出上訴書狀，並應
敘述具體理由；其未敘述上訴理由者，應於上訴期間屆滿後20日
內向本院補提理由書（均須按他造當事人之人數附繕）「切勿逕
送上級法院」。
                                    書記官  殷玉芬
中    華    民    國   100    年    10    月    31    日
附錄本判決論罪科刑法條全文：
毒品危害防制條例第4條
製造、運輸、販賣第一級毒品者，處死刑或無期徒刑；處無期徒
刑者，得併科新臺幣2千萬元以下罰金。
製造、運輸、販賣第二級毒品者，處無期徒刑或7年以上有期徒
刑，得併科新臺幣1千萬元以下罰金。
製造、運輸、販賣第三級毒品者，處5年以上有期徒刑，得併科
新臺幣7百萬元以下罰金。
製造、運輸、販賣第四級毒品者，處3年以上10年以下有期徒刑
，得併科新臺幣3百萬元以下罰金。
製造、運輸、販賣專供製造或施用毒品之器具者，處1年以上7年
以下有期徒刑，得併科新臺幣1百萬元以下罰金。
前五項之未遂犯罰之。